【裁判字號】    98,易,1555
【裁判日期】    980831
【裁判案由】    賭博
【裁判全文】
臺灣板橋地方法院刑事判決              98年度易字第1555號
公  訴  人  臺灣板橋地方法院檢察署檢察官
被      告  乙○○
選任辯護人  馬在勤律師
            陳佳雯律師
被      告  丙○○
            甲○○
                      樓
上列被告因賭博案件，經檢察官提起公訴（98年度偵字第9680號
），本院判決如下：
    主  文
乙○○、丙○○、甲○○，均無罪。
    理  由
一、公訴意旨略以：被告乙○○為址設臺北縣永和市○○路○ 段
    294 號「寶仕電子遊戲場」之實際負責人，其於民國97年1
    月間某日起，向張李沸（另經臺灣板橋地方法院檢察署檢察
    官為不起訴處分）承租上開店面、機臺及營利事業登記證，
    而經營「寶仕電子遊戲場」，並僱用被告丙○○負責現場管
    理、開分之工作，渠等共同基於意圖營利及賭博財物之犯意
    ，提供上開公眾得出入之場所，擺設「超八」、「77金美滿
    」、「滿貫大亨」、「21點」、「金麒麟」等電子遊戲機具
    ，與被告甲○○及不特定人對賭把玩機具；其賭博方式係賭
    客持現金向店員依遊戲機之開分比例開分，由賭客依次押分
    ，若押中則可得若干倍數之分數，若未押中則所押分數落入
    該遊戲機具之程式內，依此方式把玩並累積分數，嗣欲結束
    遊戲時則由該遊藝場之店員洗分，洗分所得分數可兌換成兌
    換卡，每張兌換卡代表500 分、1,000 分、5,000 分或10,0
    00分，被告乙○○、丙○○為圖規避警方查緝，告知賭客持
    兌換卡至指定地點、對象以兌換現金。嗣警方於98年2 月13
    日下午4 時許，持搜索票在上址「寶仕電子遊戲場」，扣得
    貴賓券100 張、積分卡共35張、員工名冊3 張、客人分數累
    計表及客人來次表各1 份等物品。因認被告乙○○、丙○○
    涉犯刑法第268 條之意圖營利提供賭博場所賭博罪嫌及同法
    第266 條第1 項之賭博罪嫌，被告甲○○涉犯刑法第266 條
    第1 項之賭博罪嫌云云。
二、按犯罪事實應依證據認定之，無證據不得認定其犯罪事實；
    又不能證明被告犯罪者，應諭知被告無罪之判決，刑事訴訟
    法第154 條第2 項、第301 條第1 項分別定有明文。次按事
    實之認定，應憑證據，如未發現相當證據或證據不足以證明
    ，自不能以推測或擬制之方法，為裁判基礎；再認定不利於
    被告之事實，須依積極證據，苟積極證據不足為不利於被告
    事實之認定時，即應為有利於被告之認定，更不必有何有利
    之證據；另認定犯罪事實所憑之證據，雖不以直接證據為限
    ，間接證據亦包括在內，然而無論直接證據或間接證據，其
    為訴訟上之證明，須於通常一般之人均不致有所懷疑，而得
    確信其為真實之程度者，始得據為有罪之認定，倘其證明尚
    未達此一程度，而有合理之懷疑存在而無從使事實審法院得
    有罪之確信時，即應由法院為諭知被告無罪之判決，最高法
    院40年臺上字第86號、30年上字第816 號、76年臺上字第49
    86號判例意旨足資參照。
三、公訴人認被告乙○○、丙○○、甲○○涉犯上開犯行，無非
    係以被告乙○○、丙○○、甲○○於警詢及偵查中之供述、
    證人甲○○於警詢及偵查中之證述、臺北縣政府警察局永和
    分局扣押筆錄、扣押物品目錄表、檢查紀錄表各1 份及現場
    照片6 幀為其主要論據。訊之被告乙○○、丙○○、甲○○
    堅決否認有何上開犯行，被告乙○○辯稱：伊雖有經營「寶
    仕電子遊戲場」，但沒有兌換現金等賭博情事，被告甲○○
    也不是在店內賭博被查獲的等語，丙○○辯稱：伊於97年11
    月起才在「寶仕電子遊戲場」工作，店內沒有換現金之賭博
    情事，且證人甲○○所謂於97年6 、7 月間在「寶仕電子遊
    戲場」賭博時，伊根本還不是該店員工，顯然證人甲○○所
    述不實等語，被告甲○○辯稱：伊沒有在「寶仕電子遊戲場
    」賭博，只是純娛樂，伊在警詢中會說有賭博等語，是因為
    當時伊之精神狀況不好，所以胡言亂語云云。經查：
（一）被告乙○○於97年1 月間某日起，向張李沸承租「寶仕電
      子遊戲場」之店面、機臺及營利事業登記證，在臺北縣永
      和市○○路○ 段294 號經營「寶仕電子遊戲場」，擺設「
      超八」、「77金美滿」、「滿貫大亨」、「21點」、「金
      麒麟」等電子遊戲機供不特定之人把玩，被告丙○○則自
      97年11月某日起至上揭查獲日止，任職「寶仕電子遊戲場
      」擔任開分員工作等情，分據被告乙○○於偵查中、被告
      丙○○於警詢及偵查中供述明確（98年度偵字第9680號卷
      第31、139 、140 頁），並有證人張李沸於偵查中之證述
      在卷（上開偵查卷第138 頁），且有臺北縣政府營利事業
      登記證1 份附卷可參（上開偵查卷第153 頁），堪信其為
      真實可採。
（二）「寶仕電子遊戲場」之客人於把玩遊戲機後，縱有剩餘點
      數，只能換成再玩卡供下次再行使用一節，業據證人即「
      寶仕遊藝場」開分員林碧玲、陳瑩菁於警詢中證述綦詳（
      上開偵查卷第34、38頁），又「寶仕電子遊戲場」於97年
      6 月1 日起至同年12月31日止，多次經警方前往臨檢，均
      未發現賭博或其他不法情事，亦有臺北縣政府警察局永和
      分局臨檢紀錄表共39份附卷可佐（上開偵查卷第95-133頁
      ），證人甲○○固於警詢及98年4 月22日偵查中均證稱：
      「寶仕電子遊戲場」確有將伊把玩機臺後剩餘之點數換為
      現金之賭博行為，被告丙○○為交付其兌換卡之人，另被
      告乙○○為兌換現金之人等語（上開偵查卷第6 、10、13
      8 頁），然其證述已與上開證人等之證述不符，且證人甲○○於警詢中證稱：店內的幹部告訴伊，如果不想玩了，
      可以告知他們，店內人員會幫助伊將機臺內剩餘分數處理
      云云（上開偵查卷第6 頁），顯示只要前往「寶仕電子遊
      戲場」之客人，均會經由店內幹部告知而知悉兌換現金之
      情事，然警方於98年2 月13日前往「寶仕電子遊戲場」搜
      索時，證人龍明維、汪俊成、鐘一賢正在把玩遊戲機臺，
      而上揭客人均未向「寶仕電子遊戲場」兌換過現金，也不
      清楚所謂可將點數兌換為現金之情事，業據上揭證人於警
      詢中證述明確（上揭偵查卷第41、43、46頁），故證人甲○○上開證述之真實性，顯非無疑。
（三）關於「寶仕電子遊戲場」如何兌換現金一情，證人甲○○
      初於97年12月30日警詢中證稱：伊曾經兌換過現金，伊不
      玩以後，開分小姐會將剩餘分數（1,000 分及5,000 分面
      額之兌換卡）交給伊，伊再將此兌換卡交給店內的男幹部
      ，之後該名男幹部會交給伊一張載明兌換金額及聯絡電話
      的紙條，伊再根據上面的電話，打電話給該名男幹部表明
      要換錢，通話以後對方會指示伊往中正橋方向等候，對方
      見到伊或以電話回撥，要伊上他的車，上車後會問伊要換
      多少錢，然後伊出示該張兌換卡，由他確認後將等值現金
      交付給伊，伊前後兌換過約5 次，每次兌換金額約新臺幣
      1 萬或2 萬元等語在卷（98年度偵字第9680號卷第6-7 頁
      ），惟於98年2 月4 日警詢中則證稱：伊在把玩過程中，
      店內男幹部有介紹被告乙○○就是現場負責人，如果想兌
      換現金可以找他處理；伊將贏得之點數由小姐幫伊轉換成
      卡片，伊就將此兌換卡拿給被告乙○○，被告乙○○會拿
      一張寫有行動電話及伊之行動電話號碼之紙條，之後伊可
      拿該張紙條到店門口等待，就會有一名男子開車過來撥伊
      之電話，告訴伊往前走幾步後讓伊上車，在車上將伊欲兌
      換之現金交給伊，之後載伊在附近繞一大圈後，就讓伊下
      車等語在卷（上開偵查卷第10-11 頁），其證述之兌換方
      式，一為被告取得記載電話號碼之紙條後，由被告主動撥
      打對方電話聯絡兌換現金，並前往中正橋附近等待對方以
      換取現金，一為被告在店門口等待對方主動撥打電話予證
      人甲○○聯絡兌換現金事宜，先後證述已有不符，加以證
      人甲○○於本院審理中復改證稱：伊在警詢中提到「寶仕
      電子遊戲場」可以兌換現金是因為那時候伊患有憂鬱症，
      時好時壞，心情又不好，所以故意找他們麻煩；在檢察官
      訊問時，因伊當天或前一天因生病有打嗎啡針過量，有時
      候講話不實在、當時頭整個神智不清；伊在警詢中說的不
      實在；伊也沒有在「寶仕電子遊戲場」見過被告丙○○等
      語在卷（本院卷第51-53 頁），則證人甲○○之證述先後
      矛盾不一，非無瑕疵，尚難遽認被告乙○○、丙○○有何
      賭博犯行。
（四）警方於98年2 月13日下午4 時許，持搜索票在「寶仕電子
      遊戲場」，查扣貴賓券100 張、積分卡共35張、員工名冊
      3 張、客人分數累計表21張、積分對照表1 張及客人來次
      表1 本，固有臺北縣政府警察局搜索筆錄、查扣物品目錄
      表各1 份、現場照片6 幀在卷為憑（上開偵查卷第48-52
      、67-69 頁，且有上開物品扣案可稽，然上開物品，或係
      記載客戶把玩機臺之累積分數或係吸引客戶之貴賓券及客
      戶資料表，衡情，均係一般電子遊戲場業業務上通常具備
      之物品，自難僅以上開扣案物佐證被告乙○○、丙○○確
      有前揭提供「寶仕電子遊戲場」之場所賭博財物之行為。
（五）被告甲○○固於警詢及98年4 月22日均自白賭博犯行，然
      其於98年5 月12日偵查及本院審理中均否認上開自白之真
      實性，況被告之自白不得為有罪之唯一證據，仍應調查其
      他必要之證據，惟本件並無其他佐證，證明被告甲○○上
      開自白之真實性，故不得僅以被告甲○○上開自白，認定
      被告甲○○確有前開賭博犯行。
（六）綜上，依公訴人所提出之證據，僅能證明被告乙○○於97
    年1 月間某日起，在臺北縣永和市○○路○ 段294 號經營「
    寶仕電子遊戲場」，擺設電子遊戲機供不特定之人把玩，被
    告丙○○則任職「寶仕電子遊戲場」擔任開分員工作，被告
    甲○○曾前往把玩遊戲機臺，客觀上尚未達到使通常一般之
    人均不致於有所懷疑，而得確信被告乙○○、丙○○、甲○○確有賭博犯行之程度，而有合理懷疑之存在，此外，復查
    無其他積極事證足認被告乙○○、丙○○、甲○○有此部分
    犯行，揆諸首揭說明，無從證明被告乙○○等3 人之犯行，
    自應諭知無罪之判決。
四、至證人甲○○明知被告乙○○、丙○○並無賭博犯行，竟意
    圖其等受刑事處分，向偵查機關為不實之檢舉，所為是否涉
    犯誣告罪嫌，應由檢察官偵查後為妥適處理，併此敘明。
據上論斷，應依刑事訴訟法第301 條第1 項前段、第284條之1，
判決如主文。
本案經檢察官陳彥章到庭執行職務。
中    華    民    國    98    年    8     月    31    日
                  刑事第八庭    法  官  俞秀美
以上正本證明與原本無異。
如不服本判決應於收受判決後10日內向本院提出上訴書狀，並
應敘述具體理由。其未敘述上訴理由者，應於上訴期間屆滿後
20日內向本院補提理由書（均須按他造當事人之人數附繕本）
「切勿逕送上級法院」。
                                書記官  謝怡貞
中    華    民    國    98    年    8     月    31    日


司法院資訊處製作；財團法人民間司法改革基金會備份。
